【裁判字號】    92,小抗,2
【裁判日期】    920414
【裁判案由】    
【裁判全文】
臺灣士林地方法院民事裁定  九十二年度小抗字第二號
    抗  告  人  麥帥花園新城社區管理委員會
    法定代理人  蓋永臣
    相  對  人  甲○○
右抗告人與相對人甲○○間給付管理費事件，抗告人對於民國九十一年十二月二十五
本院內湖簡易庭所為第一審之裁定提起抗告，本院裁定如左：
    主      文
抗告駁回。
抗告費用由抗告人負擔。
    理      由
一、按原告或被告無當事人能力者，法院應以裁定駁回，民事訴訟法第二百四十九條
    第一項第三款定有明文。又管理委員會有當事人能力，公寓大廈管理條例第三十
    五條第一項亦定有明文；惟該條規定所指之管理委員會，當係指依公寓大廈管理
    條例規定所合法成立之管理委員會而言，此觀諸該法條之文義自明；若非依該規
    定合法成立之管理委員會，自無以管理委員會之名義而擔任原告之餘地。
二、本件抗告意旨略以：麥帥花園新城第一屆管理委員會規約之產生，係依據公寓大
    廈管理條例第三十一條第一項之規定合法成立，而麥帥新城Ｄ、Ｅ、Ｆ三區管理
    委員會規約之制定，並未合於前開規定；復未提報麥帥花園新城第五次區分所有
    權人會議中討論、宣讀條文，因此該麥帥新城Ｄ、Ｅ、Ｆ三區管理委員會之成立
    於法無據云云。
三、經查，麥帥花園新城社區原包括Ｄ、Ｅ、Ｆ三區，其中Ｄ區及Ｆ區之區分所有權
    人分別於九十一年三月十七日及九十一年二月二十四日召集第一次區分所有權人
    會議，決議各別制定各該區之社區規約，並選任管理委員，成立麥帥新城Ｄ區、
    Ｆ區管理委員會；又麥帥花園新城社區之全體區分所有權人於九十一年八月四日
    召集第五次區分所有權人大會暨臨時會（下稱系爭會議），決議將麥帥花園新城
    社區劃分為麥帥新城Ｄ、Ｅ、Ｆ區三社區，並制定麥帥新城Ｅ區社區規約及追認
    麥帥新城Ｄ、Ｆ區社區之規約制定、管理委員會之成立，而Ｅ區區分所有權人並
    同時成立Ｅ區管理委員會，此有會議紀錄在卷可憑，而有關公寓大廈規約之訂定
    或變更，依公寓大廈管理條例第三十一條第一項第一款之規定，僅需區分所有權
    人會議特別決議通過即可，並未限制不得於區分所有權人會議臨時會議中為之，
    則系爭會議暨決議事項於法即無不合。且麥帥新城Ｄ、Ｅ、Ｆ三區管理委員會亦
    已分別向主管機關台北市政府報備核准，於核准同時，台北市政府並一併廢止抗
    告人即麥帥花園新城管理委員會之報備核准，此並有台北市政府九十一年十月十
    五日府工建字第○九一二三二四八二○○函附卷可稽，可證原麥帥花園新城社區
    之區分所有權人，業經系爭會議廢止原麥帥花園新城公寓大廈規約，並由各區區
    分所有權人制定各該區之社區規約及成立管理機關，是以原麥帥花園新城社區既
    已分為Ｄ、Ｅ、Ｆ三區，麥帥花園新城管理委員會即失所附麗，而不喪失公寓大
    廈管理條例第三十五條第一項所賦予之當事人能力。依首揭法條規定，原告即抗
    告人既無當事人能力，原審據以駁回原告即抗告人之訴即無不合，本件抗告人之
    抗告為無理由，應予駁回。
四、依民事訴訟法第四百九十二條第一項、第九十五條、第七十八條裁定如主文。
中      華      民      國    九十二    年      四      月     十四     日
                                臺灣士林地方法院民事第一庭
~B審判長法官  黃小瑩
~B法      官  陳雅玲
~B法      官  洪舜帆
右為正本係照原本作成。
本裁定不得抗告。
中      華      民      國    九十二    年      四      月     十六     日
~B法院書記官  黃瑞華


司法院資訊處製作；財團法人民間司法改革基金會備份。
